# 请教陈版主，关于预提费用

提问人：jasonxwj 时间：2013-03-07 17:33:50
如果一家企业每年末都是以当年度所获取的证据计算预提费用余额，差额计入管理费用。但是这家企业要准备停止商贸业务、保留委贷业务（未来一年度内不会关闭，持续经营假设）。 12 年末，公司把预提费用全部复核了一下，发现很多都不再会支付，就冲回了（冲减管理费用），但是本年度管理费用金额很小，就变负数了。（这家公司 12 年没有营业收入，首次新准则），想问下正确该怎么处理。。。。。

回答人：chenyiwei
这应该是区分会计估计变更和会计差错更正的问题。本版面上类似讨论很多，你可以搜索一下。这应当与该企业是否在本年度首次执行新准则，以及有无营业收入等因素无关。